臺灣桃園地方法院民事判決　　　　　　九十四年度訴字第二號
原　　　告　臺灣中小企業銀行股份有限公司
法定代理人　丙○○
訴訟代理人　乙○○
被　　　告　甲○○
　　　　　　　　　　　五號五樓.
　　　　　　李效蒼
　　　　　　　　　　　五號六樓.
上列當事人間請求給付借款事件，於民國九十四年四月十一日言
詞辯論終結，本院判決如下：
    主      文
被告應連帶給付原告新臺幣貳佰肆拾捌萬貳仟貳佰壹拾元，及附
表編號一、二所示之利息、違約金。
被告甲○○應給付原告新臺幣貳拾貳萬零柒佰伍拾肆元，及附表
編號三、四所示之利息、違約金。
訴訟費用由被告連帶負擔壹拾分之玖，餘由被告甲○○負擔。
    事      實
壹、原告方面：
一、聲明：求為判決如主文第一、二項所示。
二、陳述略稱：
（一）被告甲○○於民國九十二年四月二十五日邀同被告李效蒼
      為連帶保證人，向原告借款新臺幣（下同）二百萬元，借
      款期間為自九十二年四月二十五日起至一百十二年四月二
      十五日止，利息按年利率百分之二點三七五計算本金及利
      息自借款日起，每月一期分二百四十期平均攤還，借款到
      期或視為全部到期未立即償還時，接約定利息計付遲延利
      息。逾期償還本金、利息或本息時，本金自到期日起、利
      息自繳息日起，逾期在六個月以內者，按上開利率百分之
      十；逾期超過六個月者，按上開利率百分之二十計算違約
      金。詎被告甲○○自九十三年七月二十五日起未按期繳納
      本息，依約已喪失借款期限利益，計其尚欠本金二百萬元
      及附表編號一所示之利息、違約金未清償；另被告李效蒼
      依約為本件債務之連帶保證人，被告二人自應負連帶清償
      之責。
（二）又被告甲○○於九十二年四月二十五日邀同被告李效蒼為
      連帶保證人，向原告借款新臺幣（下同）五十萬元，借款
      期間為自九十二年四月二十五日起至一百十二年四月二十
      五日止，利息按年利率百分之四點八計算本金及利息自借
      款日起，每月一期分二百四十期平均攤還，借款到期或視
      為全部到期未立即償還時，接約定利息計付遲延利息。逾
      期償還本金、利息或本息時，本金自到期日起、利息自繳
      息日起，逾期在六個月以內者，按上開利率百分之十；逾
      期超過六個月者，按上開利率百分之二十計算違約金。詎
      被告甲○○自九十三年七月二十五日起未按期繳納本息，
      依約已喪失借款期限利益，計其尚欠本金四十八萬二千二
      百十元及附表編號二所示之利息、違約金未清償；另被告
      李效蒼依約為本件債務之連帶保證人，被告二人自應負連
      帶清償之責。
（三）被告甲○○於九十二年四月十四日與原告簽訂小額信用貸
      款契約，並據以借得二十二萬元，約定借款限期自九十二
      年四月二十五日起至九十三年十月二十五日止，利息按年
      利率百分之十五計算，被告甲○○依約應按月償還本金一
      萬二千二百二十二元。詎被告甲○○僅繳至九十三年四月
      二十五日即未再履行清償義務，計其尚欠本金七萬三千三
      百三十六元及附表編號三所示利息未清償。
（四）另被告甲○○於九十二年四月十四日向原告申請核發信用
      卡一張，並簽定信用卡申請書同意遵守原告所訂之信用卡
      約定條款，被告甲○○即持該信用卡陸續簽帳消費，依前
      開信用卡約定，被告甲○○同意依原告寄送之信用卡交易
      明細暨繳款通知書所指定之日期及方式繳付帳款，如逾期
      未付則按年息百分之十五計算循環信用利息，其逾期六個
      月以內者，按上開利率百分之十，逾期六個月以上者，按
      上開利率百分之二十計付違約金。惟被告甲○○自九十三
      年七月二十一日起即未繳款，計其尚欠簽帳消費款本金十
      四萬七千四百十八元，及如附表編號四所示之利息、違約
      金。原告爰依信用卡契約，請求被告甲○○給付如附表編
      號四所示之本金、利息及違約金。
三、證據：提出借據影本二紙、授信約定書影本二紙、卡友樂透
    貸款契約款影本乙紙、放款利率歷史資料表、撥款證明單、
    電腦繳息查詢單、信用卡逾期資料交易明細表、臺灣中小企
    業銀行信用卡申請書各乙紙為證。
貳、被告方面：
    被告均未於言詞辯論期日到場，亦均未提出準備書狀作何聲
    明或陳述。
    理      由
壹、程序方面：
    本件被告均經合法送達，未於言詞辯論期日到場，經核無民
    事訴訟法第三百八十六條各款所列情形，爰依原告聲請，由
    其一造辯論而為判決。
貳、得心證之理由：
一、本件原告主張被告甲○○於九十二年四月十五日邀同被告李
    效蒼為連帶保證人，分別向原告借款二百萬元、五十萬元，
    被告甲○○應按月繳納本息，逾期償還本金、利息或本息時
    ，逾期在六個月以內者，按上開利率百分之十；逾期超過六
    個月者，按上開利率百分之二十計算違約金。詎被告甲○○
    未按期繳納本息，計其各尚欠本金二百萬元、四十八萬二千
    二百十元及附表編號一、二所示利息、違約金未清償；另被
    告李效蒼依約為本件債務之連帶保證人，被告二人自應就上
    開債務負連帶清償之責；又被告甲○○於九十二年四月十四
    日與原告簽訂小額信用貸款契約，並據以借得二十二萬元，
    依約其應按月償還本金一萬二千二百二十二元。詎被告甲○
    ○僅繳至九十三年四月二十五日即未再履行清償義務，計其
    尚欠本金七萬三千三百三十六元及附表編號三所示利息未清
    償；另被告甲○○於九十二年四月十四日向原告申請核發信
    用卡一張使用，依信用卡約定，被告甲○○應於繳款通知書
    所指定之日期及方式繳付帳款，如逾期未付則按年息百分之
    十五計算循環信用利息，其逾期六個月以內者，按上開利率
    百分之十，逾期六個月以上者，按上開利率百分之二十計付
    違約金。惟被告甲○○自九十三年七月間起即未繳款，計其
    尚欠簽帳消費款本金十四萬七千四百十八元，及如附表編號
    四所示之利息、違約金，為此而提起本訴；被告二人均未於
    言詞辯論期日到場，亦均未提出準備書狀作何聲明或陳述。
二、原告右開主張，業據其提出與所述相符之借據影本二紙、授
    信約定書影本二紙、卡友樂透貸款契約款影本乙紙、放款利
    率歷史資料表、撥款證明單、電腦繳息查詢單、信用卡逾期
    資料交易明細表、臺灣中小企業銀行信用卡申請書各乙紙為
    證，應堪信原告之前開主張為真實。從而原告依消費借貸及
    連帶保證契約，請求被告應連帶給付原告如附表編號一、編
    號二所示之本金、利息及違約金，為有理由，應予准許；另
    原告依消費借貸及信用卡契約，請求被告甲○○給付如附表
    編號三、四所示之本金、利息及違約金，亦有理由，應予准
    許。
據上論結，原告之訴為有理由，依民事訴訟法第三百八十五條第
一項前段、第八十五條第一項但書、第二項，判決如主文。
中　華　民　國　 九十四   年　  四 　 月　  二十五    日
                    臺灣桃園地方法院民事第二庭
                        法      官  石有為
上列正本係照原本作成
如對本判決上訴須於判決送達後二十日內向本院提出上訴狀。
                        書  記  官  黃棟楠
中　華　民　國　 九十四   年　  四 　 月　  二十五    日
